【裁判字號】    89,親,31
【裁判日期】    890930
【裁判案由】    確認父子關係不存在
【裁判全文】
臺灣高雄地方法院民事判決  八十九年度親字第三一號
    原      告    甲○○
    被      告    乙○○
    兼法定代理人  丙○○
右當事人間否認子女事件，本院判決如左：
    主    文
確認被告乙○○（女，民國○○○年○○月○○○日生，身分證統一編號為Ｚ000
000000號）非被告丙○○與原告之婚生女。
訴訟費用由被告負擔。
    事    實
甲、原告方面：
一、聲明：如主文第一項所示。
二、陳述：
    原告與被告丙○○於民國（下同）七十八年十一月二十六日結婚，於八十四年七
    月十七日離婚；惟被告丙○○於離婚前即與第三人賴坤儀同居，且於八十四年十
    二月二十二日產下被告乙○○。被告乙○○雖係於原告與被告丙○○婚姻關係存
    續中受孕，依法應推定為原告之婚生女，惟並非原告之女，而係自賴坤儀處受胎
    ，且原告直至八十八年三月五日被告丙○○對原告提起否認子女之訴，起訴狀送
    達原告時始得知上情，爰依法訴請確認被告乙○○與原告間親子關係不存在。
三、證據：提出本院八十八年度親字第三十五號民事判決。
乙、被告方面：
一、聲明：駁回原告之訴。
二、陳述：對原告所述不爭執，但被告丙○○與原告離婚時已懷孕逾五月，而兩造離
    婚前已分居年餘，原告應自被告乙○○出生時即知悉被告乙○○非其子女。
丙、本院依職權囑託行政院國軍退除役官兵輔導委員會高雄榮民總醫院（以下簡稱高
    雄榮民總醫院）鑑定原告與被告乙○○間是否具有親子血緣關係，並調閱本院八
    十八年度親字第三十五號確認父子關係不存在事件、八十八年度自字第三七０號
    妨害婚姻案卷宗。
    理    由
一、按妻之受胎，係在婚姻關係存續中者，固推定其所生子女為婚生子女，惟該推定
    ，如夫妻之一方能證明妻非自夫受胎者，得於知悉子女出生之日起一年內提起否
    認之訴，民法第一千零六十三條第一項、第二項定有明文。
二、本件原告主張其與被告丙○○於七十八年十一月二十六日結婚，於八十四年七月
    十七日離婚，被告丙○○於八十四年十二月二十二日產下被告乙○○，被告乙○
    ○雖係其與被告丙○○於婚姻關係存續中受胎所生子女，惟被告乙○○並非自原
    告處受胎，而係自第三人賴坤儀處受胎所生之事實，業據提出本院八十八年度親
    字第三十五號民事判決為證，且為被告所不爭；原告與被告乙○○間不具有親子
    血緣關係，亦經本院囑託高雄榮民總醫院鑑定屬實，有高雄榮民總醫院（八九）
    高總行字第八九０七０八三號覆函及檢驗報告影本在卷可資佐憑，是原告之主張
    應堪信為真實。
三、至被告辯稱被告丙○○與原告離婚時已懷孕逾五月，而兩造離婚前已分居年餘，
    原告應自被告乙○○出生時即知悉被告乙○○非其子女一節，為原告所否認，原
    告主張係自八十八年三月五日被告丙○○對原告提起否認子女之訴，起訴狀送達
    原告時始得知上情，核與本院職權調閱本院八十八年度親字第三十五號確認父子
    關係不存在事件卷宗審核結果相符，則被告既未能提出任何證據以實其說，其所
    辯自無足採。綜上所述，被告乙○○既非被告丙○○自原告受胎所生之子女，原
    告復遲至八十八年三月五日始得知上情，並於八十九年二月二十四日提起本件否
    認子女訴訟，從而，原告依民法第一千零六十三條第二項、民事訴訟法第五百八
    十九條之一第二項之規定，訴請確認被告乙○○非原告與被告丙○○之婚生子女
    ，要屬正當，應予准許。
四、據上論結，本件原告之訴為有理由，依民事訴訟法第七十八條判決如主文。
中      華      民      國    八十九    年      九      月     三十     日
                              臺灣高雄地方法院民事第二庭
~B法      官  洪文慧
右正本證明與原本無異。
如不服本判決，應於送達後廿日內，向本院提出上訴狀。
中      華      民      國    八十九    年      十      月     二       日
~B法院書記官  陳惠玲


司法院資訊處製作；財團法人民間司法改革基金會備份。
